臺灣彰化地方法院刑事判決　　　　　　　94年度訴字第1267號
公　訴　人　臺灣彰化地方法院檢察署檢察官
被　　　告　甲○○
　　　　　　　　　　　號
上列被告因違反毒品危害防制條例案件，經檢察官提起公訴（94
年度毒偵字第3097、3357號）及移送併案審理（94年度毒偵字第
3978、4227號），被告於本院準備程序中就被訴事實為有罪之陳
述，經本院合議庭裁定改依簡式審判程序審理，並判決如下：
    主    文
甲○○連續施用第一級毒品，累犯，處有期徒刑壹年伍月；又連
續施用第二級毒品，累犯，處有期徒刑壹年，扣案之安非他命
包（合計毛重壹點玖公克），均沒收銷燬之，塑膠鏟管支及吸
食器塑膠球管壹支，均沒收。應執行有期徒刑貳年肆月，扣案之
安非他命包（合計毛重壹點玖公克），均沒收銷燬之，塑膠鏟
管支及吸食器塑膠球管壹支，均沒收。
    事    實
一、甲○○前因施用毒品案件，經本院以88年度毒聲字第266 號
    裁定送觀察、勒戒後，認有繼續施用毒品之傾向，由臺灣彰
    化地方法院檢察署檢察官提起公訴並聲請強制戒治，經本院
    以88年度易字第505 號判決判處有期徒刑6 月確定，已於民
    國89年2 月23日執行完畢，而強制戒治部分則於89年2 月21
    日執行完畢；又因施用毒品案件，由臺灣彰化地方法院檢察
    署檢察官提起公訴並聲請強制戒治，經本院以89年度易字第
    1533號判決判處有期徒刑8 月確定，強制戒治部分則經本院
    以89年度毒聲字第4368號裁定令入戒治處所施以強制戒治，
    已於91年2 月8 日停止強制戒治出所，並於91年5 月31日執
    行期滿視為於91年6 月1 日執行完畢釋放（起訴書誤載為91
    年2 月8 日執行完畢釋放）；再因施用第一、二級毒品案件
    ，經本院以90年度訴字第1200號判決分別判處有期徒刑9 月
    、10月，應執行有期徒刑1 年3 月確定；復因轉讓毒品案件
    ，經臺灣宜蘭地方法院以91年度訴字第312 號判決判處有期
    徒刑10月確定；前開二罪嗣經定應執行有期徒刑2 年確定，
    並與前揭有期徒刑8 月接續執行，已於93年1 月20日縮短刑
    期假釋出監付保護管束，並於93年8 月8 日假釋期滿未經撤
    銷視為執行完畢。猶不思悔改，於前揭強制戒治執行完畢釋
    放後5 年內，復基於施用第一級毒品海洛因之概括犯意，自
    94年1 月初某日起，至94年9 月1 日凌晨0 時30分許止，在
    其位於彰化縣伸港鄉○○村○○路○ 段341 巷10號之住所，
    以將海洛因摻入香菸中點火使產生煙霧吸取之方式，連續施
    用第一級毒品海洛因多次，頻率約每天施用2 次；另基於施
    用第二級毒品安非他命之概括犯意，自94年1 月初某日起，
    至94年9 月1 日凌晨1 時30分許止，在同上地點，以將安非
    他命置入玻璃球內，再以火燒烤，吸其煙霧之方式，連續施
    用第二級毒品安非他命多次，頻率約每天施用2 次。期間內
    先於94年5 月26日凌晨2 時許，在彰化縣和美鎮○○里○○
    路136 巷9 號為警查獲；又於94年6 月19日下午9 時50分許
    ，在彰化縣伸港鄉○○村○○路○ 段341 巷10號前為警查獲
    ，並扣得其所有之第二級毒品安非他命2 包（合計毛重1. 6
    公克）；復於94年6 月20日上午11時許，因係列管毒品人口
    至彰化縣警察局和美分局驗尿結果呈甲基安非他命及嗎啡陽
    性反應；末於94年8 月4 日下午4 時許，在上揭住所為警再
    次查獲，並扣得其所有之第二級毒品安非他命1 包（毛重
    0.3 公克），及其所有，供其施用第二級毒品安非他命犯罪
    所用之塑膠鏟管3 支、吸食器塑膠球管1 支，並於本院審理
    中供出上情。
二、案經彰化縣警察局和美分局先後報告臺灣彰化地方法院檢察
    署檢察官偵查起訴及移送併案審理。
    理    由
一、被告甲○○於準備程序中，先就上揭犯罪事實為有罪之陳述
    ，且所犯係死刑、無期徒刑、最輕本刑為3 年以上有期徒刑
    以外之罪，經本院合議庭依刑事訴訟法第273 條之1 第1 項
    之規定，裁定由法官一人獨任進行簡式審判程序，合先敘明
    。
二、上開犯罪事實，業據被告於本院審理中坦承不諱，且被告於
    前揭時地獲案後經採其尿液送驗之結果，均呈甲基安非他命
    及嗎啡陽性反應（按一般施用海洛因者會在其體內代謝為嗎
    啡成分殘留，並經由尿液排出）、或甲基安非他命陽性反應
    ，有彰化縣警察局和美分局委託檢驗尿液代號與真實姓名對
    照認證單3 紙、列管毒品人口尿液檢體採集送驗紀錄表1 張
    、彰化縣衛生局94年6 月6 日煙檢字第942304號、94年6 月
    27 日 煙檢字第942620號、94年8 月15日煙檢字第943426號
    煙毒尿液檢驗成績書及詮昕科技股份有限公司94年6 月29日
    第00000000號濫用藥物尿液檢驗報告各1 份附卷可稽，並有
    塑膠鏟管3 支及吸食器塑膠球管1 支扣案可佐；另扣案之白
    色半透明結晶物3 包，經查獲員警以聯勤204 廠製造之煙毒
    檢驗Ａ包試劑初步檢驗結果，呈安非他命反應，應為安非他
    命（合計毛重1.9 公克）無訛，此有彰化縣警察局和美分局
    查獲涉嫌毒品危害防制條例初步檢驗報告單2 紙在卷可按；
    參以施用第一級毒品海洛因具成癮性，在生理上或心理上都
    會對海洛因產生強烈的需求與依賴，一旦停用，會有發汗、
    流淚、緊張、無法入睡、出現劇烈嘔吐、發冷、血壓升高等
    禁斷症狀；而施用第二級毒品甲基安非他命極易成癮，並產
    生強烈心理渴求，極難戒絕，濫用後會有心悸、頭痛、胸痛
    、昏迷等症狀等情，足徵被告自白與事實相符，堪予採信。
    而被告前因施用毒品案件，經本院以89年度毒聲字第4368號
    裁定令入戒治處所施以強制戒治，已於91年2 月8 日停止強
    制戒治出所，並於91年5 月31日執行期滿視為於91年6 月1
    日執行完畢釋放，有臺灣高等法院被告前案紀錄表1 份在卷
    可參，被告於上揭強制戒治執行完畢釋放後5 年內，再犯施
    用毒品犯行，亦堪認定。本案事證已臻明確，被告施用第一
    級毒品海洛因、第二級毒品安非他命犯行堪予認定，應依法
    論科。
三、核被告所為，係犯毒品危害防制條例第10條第1項、第2項之
    施用第一級毒品、第二級毒品罪。其為供己施用而於施用前
    持有海洛因、及為供己施用而於施用前後持有安非他命之低
    度行為，各為其施用之高度行為所吸收，均不另論罪。被告
    先後多次施用第一、二級毒品犯行，各屬時間緊接，方法相
    同，觸犯構成要件相同之罪名，顯均係基於概括犯意反覆為
    之，應分別依連續犯之規定論以一罪，並均依法加重其刑。
    其所犯連續施用第一、二級毒品罪二罪間，犯意各別，罪名
    有異，應予分論併罰。又被告前開犯罪事實中，除自94年1
    月初某日起至94年6 月18日下午11時許止，連續施用海洛因
    多次之犯行，及自94年1 月初某日起至94年6 月19日上午8
    時許止，連續施用安非他命多次之犯行，經檢察官提起公訴
    外，其餘部分之犯行雖未據檢察官提起公訴，惟該部分犯行
    與檢察官起訴經本院論罪部分有連續犯裁判上一罪之關係，
    自均為起訴效力所及，應由本院併予審理，附此敘明。又查
    被告曾因施用毒品案件，經本院判處有期徒刑8 月確定；再
    因施用第一、二級毒品案件，經本院分別判處有期徒刑9 月
    、10月，應執行有期徒刑1 年3 月確定；復因轉讓毒品案件
    ，經臺灣宜蘭地方法院判處有期徒刑10月確定；前開二罪嗣
    經定應執行有期徒刑2 年確定，並與前揭有期徒刑8 月接續
    執行，已於93年1 月20日縮短刑期假釋出監付保護管束，並
    於93年8 月8 日假釋期滿未經撤銷視為執行完畢，有臺灣高
    等法院被告前案紀錄表1 紙附卷可憑，其受此有期徒刑執行
    完畢後，5 年以內再犯有期徒刑以上之罪，為累犯，均應依
    法遞予加重其刑。爰審酌被告因施用毒品案件經法院3 次判
    刑確定，且最近一次甫於93年8 月8 日執行完畢，竟又自94
    年1 月初某日起復行施用毒品，且本次犯罪期間內4 次為警
    查獲，仍未能戒除毒癮，足見被告自制能力尚有未足，有接
    受相當期間監禁教化之必要，以促其及早矯正吸毒惡習；惟
    念及被告犯罪之動機、目的係因施用毒品之習性難以戒除，
    其犯罪手段僅係戕害自己之身心、施用毒品次數、時間及犯
    罪後坦承犯行之態度良好等一切情狀，分別量處如主文所示
    之刑，並定其應執行之刑，以示懲儆。扣案被告所有之安非
    他命3 包（合計毛重1.9 公克），核屬毒品危害防制條例第
    2 條第2 項第2 款之第二級毒品，應依同條例第18條第1項
    前段之規定，沒收銷燬之；扣案之塑膠鏟管3 支及吸食器塑
    膠球管1 支，均為被告所有，且係供其施用第二級毒品安非
    他命犯罪所用之物，業據被告於本院審理時供明在卷，爰依
    刑法第38條第1 項第2 款之規定宣告沒收之。
據上論斷，應依刑事訴訟法第273條之1第1項、第299條第1 項前
段，毒品危害防制條例第10條第1 項、第2 項、第18條第1 項前
段，刑法第11條前段、第56條、第47條、第51條第5 款、第38條
第1 項第2 款，判決如主文。
本案經檢察官鮑慧忠到庭執行職務。
中　　華　　民　　國　　94　　年　　9 　　月　　9 　　日
　　　　　　　　　刑事第一庭    法　官　 吳永梁
以上正本證明與原本無異。
如不服本判決，應於判決送達後10日內向本院提出上訴狀 (須附
繕本)。
中　　華　　民　　國　　94　　年　　9　　月　　12 　　日
                                書記官  陳美敏
附錄論罪科刑法條全文：
毒品危害防制條例第10條
施用第一級毒品者，處六月以上五年以下有期徒刑。
施用第二級毒品者，處三年以下有期徒刑。
